【裁判字號】    98,交聲,3558
【裁判日期】    990129
【裁判案由】    交管條例聲異
【裁判全文】
臺灣板橋地方法院交通裁定            98年度交聲字第3558號
原處分機關  交通部公路總局臺北區監理所蘆洲監理站
異  議  人  甲○
即受處分人
上列異議人即受處分人因違反道路交通管理處罰條例案件，對於
交通部公路總局臺北區監理所蘆洲監理站中華民國98年9 月9 日
所為之處分（原處分案號：北監蘆字第裁46-C00000000號）聲明
異議，本院裁定如下：
    主  文
異議駁回。
    理  由
一、原處分機關處分意旨略以：異議人即受處分人甲○於98年9
    月9 日0 時20分許，騎乘車號086-DEJ 號重型機車，行經臺
    北縣五股鄉○○路○ 段3 號時，因有「汽車駕駛人酒精濃度
    超過規定標準（0.25-0.4）」之違規行為，經臺北縣政府警
    察局蘆洲分局執勤警員以北縣警交大字第C00000000 號舉發
    違規，並移送原處分機關，原處分機關即依道路交通管理處
    罰條例第35條第1 項第1 款之規定，裁處異議人即受處分人
    罰鍰新臺幣（下同）15,000元，吊扣駕駛執照12個月，罰鍰
    及駕駛執照限於98年10月9 日前繳納、繳送，並依同條例第
    24 條 第1 項第2 款規定，應參加道路交通安全講習等語。
二、異議人即受處分人異議意旨則略以：異議人即受處分人於98
    年9 月8 日晚上從八里騎乘機車回五股，和朋友到五股鄉○
    ○路○ 段21號吃藥燉排骨，並飲用藥酒，之後把機車從店外
    停至機車格內，此時兩名員警過來，指說異議人機車引擎還
    是熱的，認定異議人酒後駕車，實則異議人是準備招計程車
    回家，異議人可提出證人葉東樹為證；況且附近有中華電信
    或聯邦銀行的監視錄影器材，可調閱供憑云云。
三、按汽車駕駛人，駕駛汽車經測試檢定酒精濃度超過規定標準
    者，處新臺幣一萬五千元以上六萬元以下罰鍰，並當場移置
    保管其車輛及吊扣其駕駛執照一年；又汽車駕駛人，有第35
    條第1 項規定之情形者，應接受道路交通安全講習，道路交
    通管理處罰條例第35條第1 項第1 款、第24條第1 項第2 款
    分別定有明文。
四、經查，證人即警員乙○○於本院調查中具結證稱：「我人在
    成泰路2 段與3 段之間執行酒駕勤務，我的同事紀士璿站在
    成泰路3 段2 巷口，我沒有看到異議人的機車行使在馬路上
    ，是我同事紀士璿看到異議人騎機車，紀士璿就走過去異議
    人的機車那裡，我也有走過去，我同事說他看到異議人發覺
    有警察就馬上煞車把機車停好。我有摸機車引擎，異議人的
    機車引擎是熱的」等語（見本院98年12月18日訊問筆錄第2
    至3 頁）；而證人即警員紀士璿於本院調查中則具結證稱：
    「我當時任職於蘆洲分局德音派出所，支援五股分駐所的勤
    務，我們當時在成泰路2 段與3 段交接處之加油站前執行酒
    駕攔檢勤務，我是在成泰路3 段2 巷口攔檢規避受檢的車輛
    ，當時異議人從八里往五股方向突然在我們巡邏車前停下來
    ，我發覺他有規避攔檢的現象，就過去盤查，我聞到異議人
    身上有酒味，就請警員乙○○去酒測。異議人的車子是停在
    成泰路3 段1 號或3 號的騎樓出來一點點的馬路邊，我所站
    的位置到盤查的地方大概需要五秒鐘，因為我是用跑的過去
    ，且中間並無物體遮蔽視線，我跟乙○○警員說我們摸摸看
    引擎排氣管是否熱的，以示我們沒有誣賴異議人，當時異議
    人的引擎排氣管是熱的，這是乙○○警員去摸的，我並沒有
    去摸」等語（見本院98年12月25日訊問筆錄第2 至3 頁）。
    由證人乙○○、紀士璿分別於不同調查期日所為一致之陳述
    ，且無何瑕疵可指，益見其所述並非子虛。況證人乙○○、
    紀士璿乃依法令執行公務之警員，與受處分人即異議人素昧
    平生，並無恩怨，實無攀誣受處分人即異議人之理。
五、至異議人雖舉證人葉東樹為證，惟查，證人葉東樹於本院調
    查中係具結證稱：「當天晚上10點多我與異議人在異議人停
    車的附近吃土虱還有喝藥酒，大概吃半個小時就離開，我就
    直接回家，我用走路回去工廠，再坐計程車回家，事後異議
    人打電話給我，我才到（警察攔檢）現場，當時我已經和異
    議人吃完飯回家又出門，我是坐計程車回到現場」等語（見
    本院98年12月25日訊問筆錄第4 至5 頁）。足見證人葉東樹
    並未親眼目睹異議人被警攔下之經過，其所證，已不能為
    本件異議人有利之認定。況異議人為警攔檢時間係於9 月9
    日凌晨0 時20分，以證人葉東樹所證與異議人一同用餐之時
    間，應係9 月8 日晚間11時許前後，是證人更不可能見聞異
    議人於凌晨0 時20分許是否有騎乘上述機車之違規事實。從
    而，異議人辯稱其並未酒後騎乘機車云云，實非可信。原處
    分機關依法裁量，核無違誤。從而，原處分機關據以援引上
    開規定，裁處罰鍰15,000元，吊扣駕駛執照12個月，並應參
    加道路交通安全講習，並無違誤不當。本件異議為無理由，
    應予駁回。
據上論斷，應依道路交通案件處理辦法第19條，裁定如主文。
中    華    民    國    99    年    1     月    29    日
                      交通法庭  法  官  汪怡君
以上正本證明與原本無異
如不服本裁定應於送達後5日內向本院提出抗告狀
                                書記官  田世杰
中    華    民    國    99    年    1     月    29    日

司法院資訊處製作；財團法人民間司法改革基金會備份。
